Inventaris van het archief van Cornelis Theodorus Elout en enkele familieleden, (1653) 1745-1946 (1959)
Nationaal Archief, Den Haag
- Familie Elout, C.
  - Jhr. mr. Pieter Jacob Elout van Soeterwoude, 1805-1893, C.7
    - Stukken betreffende zijn huwelijken met Elisabeth Henriëtte de Saint George, 1835-1836, en met jkvr. Wilhelmina Louisa van Loon, 1845, 1858., [1835-1858]; 278; 1 omslag
    - Ingekomen uitnodigingen ten hove., 1835, 1838, 1859, 1861-1862, 1874; 279; 1 omslag
    - Stukken betreffende zijn contacten met de Société Evangélique de Genéve, de Evangelical Alliance in Groot-Brittannië en de British Anti-Slavery Society, zijn protest tegen de veroordeling van protestanten in Toscane en inzake door hem georganiseerde geldinzamelingen voor Syrische christenen en de slachtoffers van de Oostenrijks-Pruisische oorlog., 1837-1838, 1841, 1846, 1849, 1850-1862, 1866, 1871-1875; 280; 1 omslag
    - Ingekomen vergunningen van de minister van Justitie tot buitenlands verlof., 1840, 1843, 1845,1850-1851, 1855-1856; 281; 1 omslag
    - "Antwoord aan den heer P.J. Elout op Z.E.G. brief aan A. Rutgers van der Loeff over het adres van dezen aan de Algemeene Synode", 1842, gedrukt, "Aantekeningen van een Staatsman betrekkelijk de Opdragt der Souvereiniteit in 1813....", 1850, gedrukt, en "Catalogue of the Lending Library of the English Church at the Hague", 1853. gedrukt., [1842-1850]; 282; 3 katernen
    - Vrijgeleiden als diplomatiek koerier, 1852, en oproeping tot deelneming aan de verkiezing van een hoofd-ingeland van het Hoogheemraadschap Rijnland, 1856; 283; 4 stukken
    - Stukken betreffende zijn verkiezing tot lid van de Tweede en Eerste Kamer, 1853, 1856, 1860, 1879, 1887, met ingekomen dankbetuiging voor zijn verdediging in de Tweede Kamer van de belangen van het protestantisme, 1854, en tekst van een aanhankelijkheidsbetuiging van de Tweede Kamer aan de Koning, z.d., 1853-1887; 284; 1 omslag
    - Stukken betreffende de aan hem verleende adeldom., 1854; 285; 1 omslag
    - Stukken betreffende zijn benoeming en ontslag als lid van de Staatscommissie tot onderzoek van de koloniale remiserekeningen, 1861, 1866-1868, lid van de examencommissie voor de betrekking Commies van Staat, 1863, en lid van de commissie tot het afnemen van de diplomatieke examens, 1866, 1870, 1872., [1861-1872]; 286; 1 omslag
    - Stukken betreffende zijn benoeming, werkzaamheid en ontslag als lid van de Raad van State., 1864, 1868, 1871, 1874; 287; 1 omslag
    - Stukken betreffende de afwikkeling van de nalatenschap van zijn zuster Henriëtta Veronica Christina Elout., 1870; 288; 1 omslag
    - Ingekomen betuigingen van deelneming bij zijn overlijden., 1893-1894; 289; 1 omslag
    - Genealogische aantekeningen betreffende het geslacht Elout en aanverwanten., Z.d.; 290; 1 omslag
  - Cornelis Hendrik Elout, 1837-1897, C.8
    Cornelis Hendrik Elout, geboren te Wassenaar 21 oktober 1837, overleden te Domburg 31 oktober 1897, was zoon van Cornelis Pieter Jacob Elout, en kleinzoon van Cornelis Theodorus Elout. In 1868 huwde hij te Utrecht met Marie Madelaine Rose (1841-1922). Hij was vice-consul der Nederlanden te Pau (Frankrijk) en burgemeester van Domburg.
    - Extracten uit het geboorteregister van de gemeente Wassenaar betreffende zijn geboorte in 1837, 1839, 1864, 1868, met vaccinatiebewijs, 1839, oogartsattest, 1880, en gezondheidsverklaring van de Braziliaanse autoriteiten, 291; 1 omslag
    - Ingekomen brieven., 1868, 1871, 1873, 1876; 292; 4 stukken
    - Stukken betreffende zijn benoeming en ontslag als vice-consul der Nederlanden te Pau (Frankrijk), met ingekomen brief van Ch.L. Landré, consul der Nederlanden te Bayonne., 1869-1871; 293; 1 omslag
    - "Poésies Béarnaises", teksten van Franse gedichten., Z.d.; 294; 1 stuk
    - Stukken betreffende zijn benoeming en ontslag als burgemeester van Domburg., 1876, 1879; 295; 1 omslag
    - Tekst van een verklaring van enkele scheidslieden over een woordenwisseling tussen hem en F.D. Sprenger op 28 juli 1877 in het Badhotel te Domburg., c. 1877; 296; 1 stuk
    - Ingekomen zegewensen van A. Passenier en diens familie, met ingekomen brief van W. Minderhoud Azn. te Westkapelle., 1877, 1879; 297; 3 stukken
    - Stukken betreffende zijn benoeming tot ridder in de Orde van de Kroon van Roemenië., 1889-1890; 298; 1 omslag
  - Maria Jacoba Elout, 1839-1902, C.9
    Maria Jacoba Elout, geboren te ’s-Gravenhage 18 januari 1839, overleden te ’s-Gravenhage 1 februari 1902, was dochter van Cornelis Pieter Jacob Elout, en kleindochter van Cornelis Theodorus Elout.
    - Vaccinatiebewijs, 1839, met uittreksel uit het geboorteregister van de gemeente 's-Gravenhage betreffende haar geboorte in 1839, 1864; 299; 2 stukken
    - Testament, 1900, met stukken betreffende haar overlijden en de afwikkeling van haar nalatenschap., 1901-1902, 1904; 300; 1 omslag
  - Jhr. mr. Willem Cornelis Alexander Elout van Soeterwoude, 1848-1903, C.10
    Jhr. Willem Cornelis Alexander Elout van Soeterwoude, geboren te ’s-Gravenhage 30 december 1848, overleden 12 mei 1903, was zoon van Pieter Jacob Elout van Soeterwoude, en kleinzoon van Cornelis Theodorus Elout. In 1900 huwde te 's-Gravenhage met Suzanna Helena Loudon (1861-1950). Hij was ambtenaar bij het Ministerie van Koloniën. Hij maakte reizen naar Oost- en West-Indië en schreef naar aanleiding daarvan artikelen in tijdschriften.
    - Tekst van een verklaring betreffende zijn doop in de Eglise Wallonne te Den Haag in 1849, bewijs van gedane belijdenis in de Evangelische Gemeinde te Kornthal, Württemberg, en ingekomen mededeling betreffende de loting voor de Nationale Militie., 1863-1864, 1868; 301; 4 stukken
    - Tekst van een verklaring van het Studentenfonds Everhard van Reidt dat hij gerechtigd is tot een uitkering uit dit fonds., 1868; 302; 1 stuk
    - Doctorsbul in de rechten, uitgereikt door de Universiteit te Leiden., 1874; 303; 1 stuk
    - Paspoort voor een reis naar Spanje en Portugal, met vrijgeleide als diplomatiek koerier., 1886; 304; 3 stukken
  - Jhr. Maurits Ernst François Elout van Soeterwoude, 1851-1883, C.11
    Jhr. Maurits Ernst François Elout van Soeterwoude, geboren te 's-Gravenhage 8 december 1851, overleden te Batjan 29 augustus 1883, was zoon van Pieter Jacob Elout van Soeterwoude, en kleinzoon van Cornelis Theodorus Elout. Hij was planter (tabak, nootmuscaat) in Nederlands-Indië, en oprichter van de Batjan Maatschappij te ‘s-Gravenhage.
    - Extract uit het geboorteregister van de gemeente 's-Gravenhage betreffende zijn geboorte in 1851, 1869, vergunning tot zijn vestiging in de residentie Amboina (Nederlandsch-Indië), 1873, condoleancebrief van de commissarissen van de Batjan- Maatschappij bij zijn overlijden, 1883, tekst van een in memoriam door jhr. mr. J.K.W. Quarles van Ufford, 1883, gedrukt, en tekst van een rede, uitgesproken door C. de Graaf, hulpprediker, bij de inwijding van zijn graf, 1884., [1851-1884]; 305; 5 stukken
  - Maurice Antoine Elout, 1858-1944, C.12
    Maurice Antoine Elout, geboren te ’s-Gravenhage 11 augustus 1858, overleden te Voorburg 7 juli 1944, was zoon van Maurits Theodorus Elout, en kleinzoon van Cornelis Theodorus Elout. In 1860 huwde hij te St. Joost ten Node met Pauline Gertrude Marine Fabre (1824-1900). Hij was officier bij de landmacht (artillerie).
    - "Bijdragen tot de kennis van het koloniaal beheer, getrokken uit de papieren van wijlen den Minister van Staat Elout, oudcommissaris-generaal over Nederlands-Indië", 's-Gravenhage, gedrukt, in tweevoud., 1851, 1861; 306; 2 delen
      Voorzien van zijn ex-libris.
    - Vaccinatiebewijs, stukken betreffende zijn inschrijving voor de Nationale Militie en zijn carriére als officier, ingekomen uitnodigingen ten hove en ingekomen stukken, met aantekeningen., 1871-1927; 307; 1 omslag
    - Genealogie van het geslacht Elout, z.d. (1906), met bijlagen, 1854-1906; 308; 1 omslag
      Bijlage 11 ontbreekt.
    - Stukken betreffende de afwikkeling van de nalatenschap van jkvr. Adelheid Maria Elout van Soeterwoude., 1939-1940; 309; 1 omslag
  - Cornelis Karel Elout, 1870-1947, C.13
    Cornelis Karel Elout, geboren te Utrecht 7 augustus 1870, overleden te Wassenaar 4 december 1947, was zoon van Cornelis Hendrik Elout, en achterkleinzoon van Cornelis Theodorus Elout. In 1898 huwde hij te Diemen met Jacomina Wilhelmina Belia Voorbeijtel (1868-1901), en in 1904 te Middelburg met Helena Maria Belia Voorbeijtel (1876-1945). Hij was journalist, redacteur van het Algemeen Handelsblad en bestuurslid van de Nederlandse Journalisten Kring.
    - Verzamelde binnen- en buitenlandse krantenknipsels, hoofdzakelijk betreffende de Boerenoorlog in Zuid-Afrika., 1899-1901, 1905, 1944; 310; 1 pak
    - Vergunning om de koninklijke paleizen in Berlijn te mogen betreden, 1899, bewijs van lidmaatschap van de Nederlandsche Schaakbond, 1903, pensioenboekje van de Nederlandsche Journalistenkring, 1907-1912, bewijzen van lidmaatschap van de Maatschappij der Nederlansche Letterkunde, 1914, en van het Zeeuws Genootschap der Wetenschappen, 1915, knipsel betreffende zijn 70e verjaardag, 1940, en vrijgeleide om de Waal te mogen oversteken, 1945., [1899-1945]; 311; 1 omslag
    - Stukken betreffende de uitgave van verschillende van zijn publicaties in boekvorm., 1906-1944; 312-318; 5 omslagen en 8 stukken
      - "Het Arbeidscontract in Huis", 1906,-1912, 1914, 1916, 1921, 312
      - "Onze Staatkundige Partijen", 1913-1934, 313
      - "Hoe wij geregeerd worden", 1913, 1916-1934, 314
      - "De Wijziging van de Landstormwet", "Onze ministeries" en "Crisis-Faust", 1915-1916, 1926, 315; 4 stukken
      - "Indisch Dagboek", 1925-1928, 316
      - "De Groote Oost", 1930, 317
      - "Handen van Van Heutsz", 1944, 318; 4 stukken
    - Ingekomen brieven van zijn hoofdredacteur en mederedacteuren Ch. Boissevain, A.G. Boissevain en mr. J. Kalff, met enkele minuten van antwoord, 1908, 1913, 1920-1921, 1923, 1925; 319; 1 omslag
    - Portretfoto van zijn zoon Gherolf Lieven Elout (geboren 26 mei 1909), op zijn eerste verjaardag., 1910; 334; 1 stuk
    - Ingekomen brieven van J. Limburg, ingenieur-architect te Den Haag, betreffende het ontwerp van een voor hem te bouwen huis in Wassenaar., 1910; 320; 1 omslag
    - Ingekomen brieven van Th. Molkenboer, A.G.C. van Duyl, W.J.G. van Meurs, allen te Amsterdam, en Marie Wandscheer te Ede, betreffende, respectievelijk de kunstenaars Huib Luns, Thérése Schwartze en Thijs Maris., 1910-1911, 1936; 321; 1 omslag
    - Ingekomen stukken, met kwitanties., 1910-1914, 1925, 1927, 1938, 1944-1946; 322; 1 omslag
    - Ingekomen brieven van mr. W.A. van Sloterdijck te Leeuwarden en W. Reilingh te Wageningen betreffende hun jeugdherinneringen aan mr. S. van Houten, 1910, met ingekomen brief van mr. S. van Houten houdende commentaar op zijn door C.K. Elout geschreven levensschets, 1911., [1910-1911]; 323; 3 stukken
    - Teksten van artikelen van zijn hand, gedeeltelijk gedrukt, met aantekeningen over een "onderhoud met Röell" en over de verzending van Kamerverslagen., 1920, 1935, 1937; 324; 1 omslag
    - "Figuren en momenten uit de politiek van Koningin Wilhelmina's tijd". gedrukt., 1938; 325; 1 deel
    - Testament. afschrift., 1943; 326; 1 stuk
    - Aantekeningen voor spreekbeurten over staatsinrichting, politieke partijvorming, het liberalisme en gemeentehervorming., Z.d.; 327; 1 omslag
    - "De Vischbrug", tekst van een door hem geschreven blijspel in drie bedrijven., Z.d.; 328; 1 omslag
      De bladzijden 78-84 ontbreken.
    - Aantekenboekjes., Z.d.; 329; 2 deeltjes
  - Helena Maria Belia Elout-Voorbeijtel, 1876-1945, C.14
    Helena Maria Belia Elout-Voorbeijtel, geboren te Bergen op Zoom 13 november 1876, overleden te Wassenaar 12 september 1945, was de tweede echtgenote van Cornelis Karel Elout.
    - Zakagenda., 1942; 330; 1 deeltje
    - Testament. Afschrift., 1943; 331; 1 stuk
    - Dagboekaantekeningen betreffende de evacuatie van haar en haar man naar Gelderland., 1944; 332; 1 omslag
  - Cornelis François Theodorus Elout, 1901-1930, C.15
    Cornelis François Theodorus Elout, geboren te Bennebroek 15 juni 1901, overleden te Soesterberg 15 juli 1930, was zoon van Cornelis Karel Elout. Hij was instructeur-vlieger in opleiding en is in die functie verongelukt.
    - Stukken betreffende zijn financiën., 1926-1930; 333; 1 omslag
  - Joan Arnold van Orsoy, 1700-1753, C.16
    Joan Arnold van Orsoy, geboren te Amsterdam 29 oktober 1700, overleden te Amsterdam 6 november1753, was een grootvader van Cornelis Theodorus Elout. Hij huwde in 1739 te Amsterdam met Petronella van Wijk (1714-1745). Hij was koopman te Amsterdam en gelegenheidsdichter.
    - Treurdichten op het overlijden van zijn vrouw, Petronella van Wijk en zijn zoontje Nicolaas Jan in 1745, manuscript en gedrukt exemplaar., c. 1745; 335; 2 katernen
    - Veilingcatalogus van de inboedel en verzamelingen uit zijn nalatenschap, met aantekening van de opbrengstprijzen. gedrukt., 1754; 336; 4 deeltjes
    - Akte van scheiding en deling van de nalatenschap van hem en zijn echtgenote, 1765, afschrift, met testament van dit echtpaar, 1740, afschrift, 1766., [1765-1766]; 337; 1 band en 1 stuk
  - Marinus Cornelis Voorbeijtel, 1840-1922, C.17
    Marinus Cornelis Voorbeijtel, geboren te Bruinisse 4 november 1840, overleden in 1922, was de vader van Helena Maria Belia Elout-Voorbeijtel. Hij was koopman-fabrikant te Bergen op Zoom en Steenbergen.
    - Stukken betreffende zijn benoeming en ontslag als lid van de Vrijmetselaarsloges "De Opgaande Zon" te Goes, "L'Insèparable" te Bergen op Zoom en "Nos Vinxit Libertas" te Amsterdam, 1872, 1886, 1889, met ingekomen brief van zijn vrouw, 1887., [1872-1889]; 338; 5 stukken
  - Marius Cornelis Mari Voorbeijtel, 1881-1959, C.18
    Marinus Cornelis Mari Voorbeijtel, geboren te Bergen op Zoom 26 mei 1881, overleden te Baarn 1 september 1959, was de jongste broer van Helena Maria Belia Elout-Voorbeijtel. Hij was journalist van het Algemeen Handelsblad en vertaler.
    - Schoolschrift met Franse woorden- en hun verklaring, met einddiploma van het gymnasium te Bergen op Zoom., c. 1895-1901; 339; 1 katern en 1 stuk
    - Stukken betreffende zijn studie en promotie in de rechten aan de universiteit van Amsterdam., 1902, 1904-1905, 1907; 340; 1 omslag en 2 delen
    - Stukken en knipsels betreffende zijn carrière als journalist en betreffende zijn overlijden, met brieven ingekomen bij hem en zijn vrouw., 1906-1907, 1930, 1957-1959; 341; 1 omslag
    - Stukken betreffende aan hem en aan zijn echtgenote verleende binnen- en buitenlandse onderscheidingen., 1920-1922, 1925, 1929, 1934-1935, 1937; 342; 1 omslag
    - Inreisvisa voor de Verenigde Staten voor hem en zijn echtgenote, met inschrijfformulieren van beiden bij een Nederlands Consulaat., 1942; 343; 1 omslag
    - Foto's., 1909, 1956-1958; 344; 1 omslag
  - Raden Adipati Ario Tjokro Negoro, ca. 1803- na 1883, C.19
    Raden Adipati Ario Tjokro Negoro, geboren ca. 1803, overleden na 1883, was een zoon van Raden Adipati Pandji Tjokro Negoro (overleden 1818), regent van Soerabaja. Hij kwam in 1819 met C.T. Elout uit Nederlands-Indië naar Nederland, waar hij samen met diens kinderen in Vaassen werd opgevoed; hij werd als een aangenomen kind door het gezin Elout behandeld. Tijdens zijn verblijf in Nederland bezocht hij tweemaal Groot-Brittannië. In 1825 keerde hij naar Indië terug en doorliep aldaar een ambtelijke carrière in het binnenlands bestuur, laatstelijk als regent van Sidoardjo, waar hij in 1863 werd benoemd en in 1882 eervol werd ontslagen op verzoek wegens zijn hoge leeftijd.
    - Ingekomen brieven van:, 1825-1883; 345; 1 pak
      J.D. Anthonijs, 1877
      B. van Baak, 1854 en z.d.
      G. Bakker, 1842
      G. Baudet, z.d.
      H. Boeken, 1858
      N. Brendli, 1863
      W. Castens, 1863
      jhr. J.P. Cornets de Groot, 1849, 1854, 1868
      J. Deketh, 1872, 1873
      P. Deketh, 1875
      S. van Deventer, 1868
      C.A. van Drongelen, 1858
      C.P.J. Elout, 1826-1828, 1831, 1837, 1840, 1842 en z.d., met minuut van antwoord, 1837
      C.Th. Elout, 1825, 1827, 1835 en z.d.
      H.V.Ch. Elout, 1868
      H.J. Elout-van Eybergen, 1823-1829, 1832 en z.d.
      J.N.J. Elout, 1832
      M.Th. Elout, 1826
      jhr. M.E.F. Elout van Soeterwoude, 1875-1876, 1880-1881
      jhr. mr. P.J. Elout van Soeterwoude, 1826, 1851, 1858-1859, 1865, 1869, 1872-1873, 1875, 1877-1878, 1880-1881
      jhr. mr. W.C.A. Elout van Soeterwoude, 1882
      jhr. N. de Geer, 1868
      S.S. Gevers Leuven-Elout, 1826, 1831
      J.W. van Goens, 1877
      G. Gijsing, 1855
      jhr. W.K.L. van Hogendorp, 1863
      W. Jungerling (?), 1871
      G.M.W. van der Kaa, 1874
      H.M. baron de Kock, 1826
      N. Kooiman, 1866
      J.D. Kruseman, 1867
      J.A. Lagaay, 1872
      C.N. van Lawick, 1836
      H.J. van der Leeuw, 1864
      N. MacLeod, 1865
      J.P.G. Moorrees, 1875
      P.J.B. de Perez, 1855, 1858-1859
      V.A. Pohl, 1873
      N. Poolman, 1875
      J.H. Röduner, 1880-1881
      H. Röduner-Seegers, 1881
      N. Roelofs, 1858
      J.C. Romswinckel, 1827
      P.P. Roorda van Eysinga, 1827
      N. van Roijen, 1855
      N. Schonck, 1849, 1855, 1859
      J. van Schoor, 1826
      N. Schulze, 1871-1873
      P. Severijn (?), 1874
      J.L. Simon, 1854
      N. Sloet, 1853, 1862
      N. Sluyter, 1843
      N. de Stuers, 1827
      N. Thepan, 1866
      N. van der Tuuk, 1883
      P.B.J. de Veer, 1839
      A. Verploegh, 1865
      A. Visser, z.j.
      H. de Vogel, 1863
      A.A. de Vries, 1868
      N. de Wit, 1874-1875, 1879.
- Stukken waarvan het verband met het archief niet duidelijk is, D.
  - Veilingcatalogus van de inboedel uit de nalatenschap van Christiaan van Orsoy. gedrukt., 1766; 346; 1 deeltje
  - Publicatie van de Staten van Holland en Westfriesland betreffende de bestraffing van gedeserteerde militairen. gedrukt., 1787; 347; 1 stuk
  - Teksten van treurdichten op Judith de Bosch, 1793-1794, gedrukt, teksten van gedichten op het huwelijk van Cornelia Christina van Orsoy en mr. David Jacob van Lennep, 1800, gedrukt, treurdichten op mr. A.C. de Malnoë, 1802, gedrukt, gedichten op P. van Winter en Cornelis van Lennep, 1805 en z.d., "De Avondstond des Levens", door P. van Winter, z.d., gedrukt, "Nederlands Rijk Hersteld en Gehandhaafd", door mr. D.J. van Lennep, 1815, gedrukt, treurdicht op Jacoba de Vos-Stockelaar, z.d., gedrukt, en gedicht op de zondagmorgen, z.d., gedrukt., 1793-1815; 348; 1 omslag
    Gedeeltelijk in het Latijn.
  - "Teigeki", tijdschrift van het Japans Keizerlijk Theater, volume 4, 1920 juni; 349; 1 katern
    In het Japans.
  - Akte van verkoop door de erfgenamen van mr. Francois Fagel, lid van de Hoge Raad van Holland, aan mr. Johan Wierts, lid van de Raad van Brabant, van een pand met erf in de Nobelstraat in Den Haag., 1653; 350; 1 charter
    Het betreft hier waarschijnlijk het latere woonhuis van C.Th. Elout.
  - Rekening en verantwoording van Nicolaas de Vos en Nicolaas Gallé, executeurs-testamentair, van het beheer van de boedel van wijlen Aletta van Os, overleden te Haarlem op 31 januari 1757., 1769; 351; 1 band en 1 stuk
  - Testament van Nicolaas de Vos en zijn echtgenote Agnes Catharina van Wijck, 1734, afschrift, met aantekening van visie door de Weeskamer te Haarlem, 1774., [1734, 1774]; 352; 1 katern
  - Commissiebrief voor Jacob Carel Abbema als kapitein in het 1e bataljon van het regiment van de kolonel graaf van Efferen., 1786; 353; 1 charter
  - Portrettekeningen van een onbekende, bij leven en op zijn doodsbed, eind, 18e eeuw; 354; 3 stukken
    De geportretteerde is mogelijk een lid van de familie Elout.
  - Akten van transport aan Jan Overgaauw junior door W.J. baron van der Heijden tot Baak c.s. en Kaatje en Geertje Arkestein van respectievelijk een huismanswoning en gronden onder Wassenaar en een perceel land aldaar., 1806, 1808; 355; 3 charters
  - Extract uit het doopregister van Leiden betreffende de doop van Christina Ontlij in 1799, 1839, met attest van haar lidmaatschap van de Hervormde Kerk, 356; 2 stukken
  - "Calculative bereekening van kosten van uitrusting eener Jufvrouw gaande naar Batavia", met berekening van de waarde van een baar goud., Z.d. (1e helft 19e eeuw); 357; 2 stukken
  - Beschrijving door N.N. van een schilderij "door de heer Paijen vervaardigd", voorstellende een gezicht op de rivier de Tjidani (Ned.-Indië)., Z.d. (1e helft 19e eeuw); 358; 1 stuk
    Het betreft hier waarschijnlijk Antoine Auguste Payen, geboren Brussel 10-11-1792, overleden Doornik 13-1-1853, tekenaar en schilder, in de jaren 1817-1828 werkzaam in Nederlandsch-Indië, vanaf 1838 leraar en directeur van de Kunstacademie te Doornik.
  - Plattegrond en vooraanzicht van een gebouw, mogelijk in Nederlandsch-Indië, getekend door J.J. Fritze, flankeur., Z.d. (1e helft 19e eeuw); 359; 1 stuk
  - Lijsten met 36 namen, mogelijk van schrijvers, verwijzend naar getallen en letters., Z.d. (19e eeuw); 360; 2 stukken
  - Schertsfoto van een onbekende. Daguerrotype., Z.d. (19e eeuw); 361; 1 stuk